# 陈版，各位大牛：请教一个员工承包经营的案例

提问人：mullin 时间：2013-07-15 16:13:20
谢谢回复，以下是补充： 1 、存货存放在区域经理那里。 2 、不退回公司，由区域经理自己承担。 3 、损毁也是区域经理自己承担。
上面几点各区域情况都一致。

回答人：chenyiwei
从你说的情况看，货物在从公司发送给区域经理注册的个体户后，其存货风险（主要包括滞销积压风险和公允价值变动风险等）由该销售经理承担。但是，似乎不能仅仅依据这一点就认为公司可以在将货物发送给区域经理时就能够确认收入，这里很重要的一点考虑是区域经理个体户的实际履约能力和承担风险的能力。由于该区域经理注册为个体户，其自身财务实力较弱，虽然约定了支付固定发货价或者每年上缴固定金额的义务，但很可能这些区域经理只有把货物对外销售之后才能有资金用于履行该等义务；再加上公司采用这种架构的方式是为了促进销售，不可避免地要对该等区域经理个体户采取一定的倾斜和扶持措施，包括在必要时予以一定的财务资助，要谨慎地分析和考虑这种情况对收入确认的影响。
如果该公司准备IPO，则不建议采用这种销售管理方式。因为这种方式可能存在几种问题：一是对这些区域经理的控制力可能较弱；
二是个体户组织形式的不规范操作可能较多，可能给公司带来包括税务风险在内的合规性风险；三是这类架构很容易引发对于公司能否控制销售终端，是否可能存在压货和利益输送等不正当行为、收入和存货的确认原则等问题的争议。